臺灣高雄地方法院刑事判決
111年度審易字第1094號
公  訴  人  臺灣高雄地方檢察署檢察官
被      告  林文章



上列被告因竊盜案件，經檢察官提起公訴（111年度偵字第4569
號），因被告就被訴事實為有罪之陳述，經本院告知簡式審判程
序之旨，並聽取被告與公訴人之意見後，裁定依簡式審判程序審
理，判決如下：
    主  文
林文章犯如附表所示之柒罪，各處如附表宣告刑欄所示之刑及沒
收。應執行有期徒刑壹年，如易科罰金，以新臺幣壹仟元折算壹
日。
    事  實
一、林文章意圖為自己不法之所有，基於竊盜及毀損之犯意，分
    別於如附表所示時間、地點，以如附表所示之方式行竊（竊
    得物品詳附表竊取物品欄位所示），嗣經附表所示之陳月齡
    等人發覺遭竊報警處理，為警調閱監視錄影畫面，循線查悉
    上情。
二、案經鄭景瑜、洪悅容、劉文通訴由高雄市政府警察局林園分
    局報告臺灣高雄地方檢察署檢察官偵查後起訴。
    理  由
一、程序方面：
    本件被告林文章所犯均係死刑、無期徒刑、最輕本刑為3年
    以上有期徒刑以外之罪，其於準備程序進行中，就被訴事實
    為有罪之陳述，經本院告知簡式審判程序之旨，並聽取當事
    人之意見後，認無不得或不宜改依簡式審判程序進行之情形
    ，爰依刑事訴訟法第273條之1第1項規定，裁定本件進行簡
    式審判程序。又本件卷內之證據資料，依同法第273條之2規
    定，不受同法第159條第1項關於傳聞法則規定之限制，依法
    均有證據能力，合先敘明。
二、認定犯罪事實所憑之證據及其理由：
    上開犯罪事實，業據被告坦承不諱，核與證人即告訴人鄭景
    瑜、洪悅容、劉文通、證人即被害人陳月齡、吳蔡淑英、曾
    正義、曾秀香證述相符，並有高雄市政府警察局林園分局中
    庄派出所陳報單、受（處）理案件證明單、受理各類案件紀
    錄表、監視器影像光碟、光碟檔案影像截圖照片與蒐證照片
    在卷可稽，足認被告前揭任意性自白，與事實相符，堪予採
    信。從而，本案事證明確，被告上開犯行，均堪認定，應依
    法論科。
三、論罪科刑：
　㈠罪名及罪數：
  ⒈核被告如附表編號1、2、3、7所為，均係犯刑法第320條第1
    項之竊盜罪；如附表編號4所為，係犯刑法第354條之毀損他
    人物品罪，及同法第320條第1項之竊盜罪；如附表編號5、6
    所為，均係犯刑法第320條第3項、第1項之竊盜未遂罪。
　⒉另按刑法第321條第1項第3款所稱之兇器，乃依一般社會觀念
    足以對人之生命、身體、安全構成威脅，而具有危險性之「
    器械」而言。而磚塊、石頭乃自然界之物質，尚難謂為通常
    之「器械」，從而持磚塊、石頭砸毀他人車窗竊盜部分，尚
    難論以攜帶兇器竊盜罪（最高法院92年度台非字第38號刑事
    判決參照）。查被告如附表編號4至7所示各次犯行，均係持
    石頭打破車窗行竊，依上開判決意旨，均非構成攜帶兇器竊
    盜罪，附此敘明。
　⒊被告如附表編號1所示犯行，係於同一時間、地點，竊取陳月
    齡、吳蔡淑英之財物，各行為之獨立性極為薄弱，依一般社
    會健全觀念難以強行分開，應視為數個舉動之接續施行，而
    論以接續之一行為。
　⒋被告如附表編號1所示犯行，係以單一竊盜行為而侵害數人之
    財產法益；如附表編號4所示犯行，係以一行為同時觸犯竊
    盜罪及毀損他人物品罪，均為想像競合犯，俱應依刑法第55
    條規定，各從一重之竊盜罪處斷。　
　⒌被告所犯上開7罪，犯意各別，行為互殊，應分論併罰。
　⒍至就被告是否該當累犯一事，因公訴意旨就此未為主張，遑
    論具體指出證明方法，參照111年4月27日最高法院110年度
    台上大字第5660號裁定意旨，本院自毋庸依職權調查並為相
    關之認定，併予述明。
　㈡刑之減輕部分：
　⒈被告如附表編號5、6所示犯行，已著手於竊盜犯行之實行而
    不遂，為未遂犯，爰依刑法第25條第2項規定減輕其刑。 　
　⒉被告如附表編號5、6所示犯行之查獲過程，係被告涉犯附表
    編號1至4、7所示犯行，為警調閱監視器影像查悉係被告所
    為，而通知被告到案說明後，被告為警詢問附表編號5、6所
    示犯行是否為其所為時，被告即坦承等節，有被告之警詢筆
    錄在卷可佐，又被告如附表編號5、6所示犯行，卷內並無被
    告行竊時之監視器畫面，或警有查扣贓物、取得指紋、唾液
    等鑑定報告等確切根據，而可合理懷疑如附表編號5、6所示
    犯行係被告所為，故足認被告如附表編號5、6所示犯行，在
    未被有偵查犯罪權限之公務員或機關發覺前，即主動坦承並
    接受裁判，已符合刑法自首之要件，爰就被告如附表編號5
    、6所示犯行，依刑法第62條前段規定減輕其刑。
　⒊被告如附表編號5、6所示犯行，同時有上開2種減輕其刑之事
    由，爰依法遞減之。　　　
　㈢刑罰裁量：
    爰以行為人之責任為基礎，審酌被告非無謀生能力，竟不思
    以正途獲取所需，因工作不穩定，缺錢花用，即任意竊取他
    人財物，顯然欠缺尊重他人財產法益之觀念，所為實有不該
    ，惟念其犯後坦承犯行，態度尚可，並考量被告如附表編號
    2所示竊得之機車，已為警尋獲並發還告訴人鄭景瑜，有本
    院辦理刑事案件電話紀錄查詢表在卷可稽(見本院卷第89頁)
    ，該次犯行所造成法益損害稍有減輕，兼衡被告教育程度、
    經濟（涉個人隱私，詳卷），暨其各次犯行之手段、告訴人
    和被害人所造成損害等一切情狀，分別量處如附表宣告刑欄
    所示之刑，並諭知易科罰金之折算標準。又考量被告本案所
    犯各罪，犯罪時間相近，所犯罪質相同、犯罪動機具有內在
    關聯、對法益侵害之加重效應等節，依比例原則、平等原則
    、罪責相當原則、重複評價禁止原則加以整體評價，定其應
    執行之刑如主文所示，暨易科罰金之折算標準。
四、沒收部分：
    本件被告之犯罪所得，即如附表編號1、2、3、4、7所示犯
    行竊得之財物，經查：
　㈠被告如附表編號2所示竊得之機車，已為警尋獲並發還告訴人
    鄭景瑜，業如上述，依刑法第38條之1第5項規定，不予宣告
    沒收或追徵。
　㈡被告如附表編號7所示竊得之身分證、提款卡與信用卡，均未
    經扣案，且卷內無被告已實際返還或賠償被害人曾秀香之事
    證，惟該等物品具有相當之專屬性，本身作為財物而言欠缺
    合法交易價值，縱不予宣告沒收，亦與刑法犯罪所得沒收制
    度之本旨無違，認欠缺刑法上重要性，依刑法第38條之2第2
    項規定，不予宣告沒收或追徵。
　㈢被告如附表編號1、3、4、7所示竊得之現金630元、黑色安全
    帽1頂（經告訴人洪悅容表示未返還，有本院辦理刑事案件
    電話紀錄查詢表在卷可稽，見本院卷第91頁)、現金400元、
    現金700元，均未經扣案，且卷內無被告已實際返還或賠償
    各告訴人、被害人之事證，均應依刑法第38條之1第1項、第
    3項規定宣告沒收，並於全部或一部不能沒收或不宜執行沒
    收時，追徵其價額。
  ㈣末以，本案既宣告多數沒收，應依刑法第40條之2第1項規定
    併執行之。
據上論斷，應依刑事訴訟法第273條之1第1項、第299條第1項前
段，判決如主文。
本案經檢察官李賜隆提起公訴，檢察官陳宗吟到庭執行職務。
中    華    民    國   111    年    11      月   29   日
                  刑事第五庭  法  官    陳銘珠
以上正本證明與原本無異。
如不服本判決應於收受送達後20日內向本院提出上訴書狀，並應
敘述具體理由；如未敘述上訴理由者，應於上訴期間屆滿後20日
內向本院補提理由書（均須按他造當事人之人數附繕本）「切勿
逕送上級法院」。
因疫情而遲誤不變期間，得向法院聲請回復原狀。
中　　華　　民　　國　　111 　年　　12　　月　　2 　　日
                              書記官    史華齡
附錄本案論罪科刑法條：
《中華民國刑法第320條》
意圖為自己或第三人不法之所有，而竊取他人之動產者，為竊盜
罪，處五年以下有期徒刑、拘役或五十萬元以下罰金。
意圖為自己或第三人不法之利益，而竊佔他人之不動產者，依前
項之規定處斷。
前二項之未遂犯罰之。

附表      編號 犯罪時間 犯罪地點 犯罪事實 竊取物品（幣別：新臺幣） 宣告刑 1 110年11月6日上午6時24分許 高雄市大寮區中庄路59「中庄國小」內中庭走道柱子旁 林文章趁陳月齡、吳蔡淑英將手提包置於左揭地點後在附近運動時，徒手接續竊取陳月齡、吳蔡淑英手提包內之現金得手。 ⑴陳月齡手提包內之300元。 ⑵蔡淑英手提包內之330元。 林文章犯竊盜罪，處有期徒刑參月，如易科罰金，以新臺幣壹仟元折算壹日。未扣案之犯罪所得新臺幣陸佰參拾元沒收，於全部或一部不能沒收或不宜執行沒收時，追徵其價額。 2 110年11月10日凌晨4時07分許 高雄市○○區○○街00號前騎樓處 林文章見鄭景瑜停放在左揭地點之車牌號碼000-000號普通重型機車車鑰匙未取下，逕以該機車鑰匙發動機車駛離現場而竊取之。 車牌號碼000-000號普通重型機車 林文章犯竊盜罪，處有期徒刑肆月，如易科罰金，以新臺幣壹仟元折算壹日。 3 110年11月10日凌晨4時07分許 高雄市○○區○○街00號前騎樓處 林文章於竊取上開機車得手後，另行起意，徒手竊取洪悅容所有，放置在上開機車旁，洪悅容之不詳車號機車後照鏡上之3/4黑色安全帽1頂得手。 黑色安全帽1頂 林文章犯竊盜罪，處有期徒刑參月，如易科罰金，以新臺幣壹仟元折算壹日。未扣案之犯罪所得黑色安全帽壹頂沒收，於全部或一部不能沒收或不宜執行沒收時，追徵其價額。 4 110年11月13日凌晨零時44分許 高雄市○○區○○路00號附近 林文章持石塊，砸破劉文通停放在左列地點之車牌號碼000－0000號自用小貨車駕駛座車窗後，竊取車內財物。 現金約400元 林文章犯竊盜罪，處有期徒刑伍月，如易科罰金，以新臺幣壹仟元折算壹日。未扣案之犯罪所得新臺幣肆佰元沒收，於全部或一部不能沒收或不宜執行沒收時，追徵其價額。 5 110年11月14日下午2時至11月16日上午7時10分間某時許 高雄市大寮區自立路與工商路口附近 林文章持石塊，砸破劉文通停放在左列地點之車牌號碼000－0000號自用小貨車駕駛座車窗後（毀損罪部分未據告訴），在車內搜尋財物未果。 無 林文章犯竊盜未遂罪，處有期徒刑參月，如易科罰金，以新臺幣壹仟元折算壹日。 6 110年11月15日下午5時至11月16日上午9時間某時許 高雄市大寮區自立路與工商路口附近 林文章持石塊，砸破曾正義停放在左列地點之車牌號碼0000－00號自用小貨車駕駛座車窗後（毀損罪部分未據告訴），在車內搜尋財物未果。 無  林文章犯竊盜罪未遂罪，處有期徒刑參月，如易科罰金，以新臺幣壹仟元折算壹日。 7 110年11月17日凌晨3時04分 高雄市大寮區萬隆街41巷內 林文章持石塊，砸破曾秀香停放在左列地點之車牌號碼0000－00號自用小貨車副駕駛座車窗後（毀損罪部分未據告訴），竊取車內財物。 現金約700元、身分證、提款卡與信用卡  林文章犯竊盜罪，處有期徒刑肆月，如易科罰金，以新臺幣壹仟元折算壹日。未扣案之犯罪所得新臺幣柒佰元沒收，於全部或一部不能沒收或不宜執行沒收時，追徵其價額。